【裁判字號】    98,交聲,3659
【裁判日期】    980929
【裁判案由】    聲明異議
【裁判全文】
臺灣臺中地方法院交通事件裁定        98年度交聲字第3659號
原處分機關  交通部公路總局臺中區監理所
聲明異議人
即受處分人  甲○○
上列聲明異議人即受處分人因違反道路交通管理處罰條例案件，
對於交通部公路總局臺中區監理所於民國98年9月14日所為之處
分（中監違字第裁60-Z00000000號），聲明異議，本院裁定如下
：
    主    文
異議駁回。
    理    由
一、原處分機關略以：異議人即受處分人甲○○（下稱受處分人
    ）駕駛3C-3720號自用小客車，於民國98年4月6日11時15分
    許，在國1公路117公里南處，因「未繫安全帶」違規，經內
    政部警政署國道公路警察局第二警察隊依違反道路交通管理
    處罰條例第31條第2項當場舉發。受處分人於期限內到案，
    案經本所於98年5月8日以中監自字第0980017512號函覆在案
    ，因公文退件，本所遂於98年9月14日以中監違字第裁60-Z0
    0000000號裁決書處低額罰鍰新臺幣3000元整，逾期則依裁
    決書處罰主文規定裁處等語。
二、聲明異議意旨略以：警方未提出證據可證明伊當時未繫安全
    帶，一張罰單為何有三名警員簽名，有爭績效之疑云云。
三、按汽車行駛於高速公路上，其駕駛人或前座乘客未繫安全帶
    者，處駕駛人新臺幣3千元以上6千元以下罰鍰；行車前駕駛
    人及前座乘客均應繫妥安全帶，道路交通管理處罰條例第31
    條第2項、道路交通安全規則第89條第1項第5款分別定有明
    文。又違反道路交通管理處罰條例第31條第2項之規定，而
    於期限內繳納或到案聽侯裁決者，統一裁罰基準為3千元，
    亦為違反道路交通管理事件統一裁罰基準表所明定。
四、經查：
（一）受處分人於98年4月6日上午11時15分許，在國1公路117公
      里南處，駕駛車號3C-3720號自小客車，因有「未繫安全
      帶」之違規事由，遭原舉發機關以公警局交字第Z0000000
      0號舉發違反道路交通管理事件通知單當場舉發；茲因受
      處分人不服申訴，而由原處分機關於98年9月14日依道路
      交通管理處罰條例第31條第2項規定，以中監違字第裁60-
      Z00000000號裁決書裁處受處分人罰鍰6000元等情，有本
      件裁決書及內政部警政署國道公路警察局舉發違反道路交
      通管理事件通知單等存卷足參，復為受處分人所不否認，
      堪先認定為真。
（二）受處分人雖辯稱其警方未提出證據云云，然處分人於原處
      分機關交通違規陳述單上已自承當時係因過收費站需取錢
      ，而將安全帶解開，後來要扣的時侯，就正好在收費站停
      下來被警察以未繫安全帶開紅單等語，核與內政部警察署
      國道公路警察局第二警察隊函復交通部公路總局臺中區監
      理所有關本件違規舉發情形說明二：「‧‧‧。經還原舉
      發時錄音光碟內容，查車號3c-3720自小客車進入造橋收
      費站前，執勤警員即目睹該車駕駛未繫安全帶，‧‧‧」
      等情相符，有該隊98年5月1日公警二交字第0980271005號
      函文影本1紙在卷可稽，顯見受處分人確有於行駛於高速
      公路未繫安全帶之違規行為，要無疑義；按前開駕駛人及
      前座乘客於行車時均應繫妥安全帶之規定，並無例外之規
      定，規範目的乃在於車輛行駛間，均有發生碰撞、追撞及
      其他意外事故之可能，且意外事故常發生於瞬間，故乃強
      制駕駛人及前座乘客於行駛於道路上時，須全程繫上安全
      帶，駕駛人自不得以行經收費站時欲行繳費，即將安全帶
      鬆開為由而免責，況且既行經高速公路，即有應行繳交通
      行費之預見，駕駛人自當於行車上路前將回數票或現金置
      於駕駛座隨手可得之區域內，若趨近收費站，因仍屬行車
      中，任意鬆開安全帶，甚易導致危險，自與上開條文規範
      意旨有違。是受處分人上開所辯，尚無所據，委不足採。
      至受處分人所指舉發違反道路交通管理事件通知單上由三
      名員警共同具名填製，是否有爭績效之虞，要與本案受處
      分人確有違規事實之認定無涉，受處分人執此異議，並無
      理由。
五、綜上所述，本件受處分人甲○○確有駕駛前揭車輛行駛於高
    速公路未繫安全帶之違規事實，從而，原處分機關依違反道
    路交通管理處罰條例第31條第2項及違反道路交通管理事件
    統一裁罰基準表之規定，裁處異議人罰鍰3000元，核無違誤
    ，本件受處分人聲明異議為無理由，應予駁回。
六、據上論斷，應依道路交通管理處罰條例第87條第2項、道路
    交通案件處理辦法第19條，裁定如主文。
中    華    民    國    98    年    9    月    29     日
                    交通法庭  法  官  吳幸芬
上正本證明與原本無異。
如不服本裁定應於送達後5日內向本院提出抗告狀。
中    華    民    國    98    年    9     月    29    日
                                書記官  黃毅皓


司法院資訊處製作；財團法人民間司法改革基金會備份。
